# Laura García

INGENIERA - DESARROLLADORA FRONTEND

#### **CONTACTO**

- Madrid
- hola@laugeeme.com
- www.laugeeme.com
- in laugeeme 🖫 laugeeme

## **ACERCA DE MÍ**

Ingeniera Agrícola que, **apasionada** por el mundo de la tecnología, ha decidido reinventarse como programadora FrontEnd para desarrollar todas mis competencias en este campo.

Esta capacidad de cambio a lo largo de mi experiencia profesional me lleva a ser una persona multidisciplinar, que se adapta fácilmente a nuevos entornos, y por tanto, con facilidad para el aprendizaje continuo, convirtiéndose en un reto constante que he ido superando.

Entusiasta del **trabajo en equipo** y del **análisis**, puedo aportar mucha dedicación, motivación, y curiosidad a la hora de buscar nuevas soluciones.

#### COMPETENCIAS



JavaScript



React



HTML



CSS



Sass



Gulp



Git



Bootstrap



Agile & Scrum



Trello



A. Photoshop



A. Illustrator



ArcGis



AutoCAD

#### **IDIOMAS**

돈 Español - nativo



Inglés - B2

#### **VOLUNTARIADO**

- Cooperante JCyL El Salvador. 2015
- Voluntaria Parque Nacional Cabañeros. 2011

## **FORMACIÓN**

Desarrollo Web Full Stack. Samsung DesArrolladoras. Actualmente

- Html, CSS, JavaScript, TypeScript, JSON, Node.js y Angular.

Cursos de Desarrollo Web. Udemy. Actualmente

- JavaScript, Bootstrap, Pug, NodeJS, Express, MySql, MongoDB.

### Bootcamp de Desarrollo FrontEnd. Adalab. 2020

- HTML5, CSS3, Flexbox, CSS Grid, y SASS.
- JavaScript (ES6) y servicios web (APIs) de terceros.
- Control de versiones con Git (GitHub).
- Creación de SPAs sencillas con React.
- Manejo de Slack, Trello, VS Code, Gulp, Terminal, Linter, Zeplin.
- Desarrollo de proyectos usando filosofía Agile-Scrum.

Máster Diseño de Jardines y Paisajismo. Univ. Pol. Valencia. 2009 Ingeniería Técnica Agrícola. Universidad de Valladolid. 2007

### **PROYECTOS**

- Migración de aplicación web a React con código heredado, añadiendo elementos multimedia, y aumentando UX con un modo oscuro.
  - Attps://github.com/laugeeme/adalab-module3-mother\_of\_code
- Creación de aplicación web con React con peticiones a API, filtrado, y enlaces con react-router.
  - A https://github.com/laugeeme/adalab-module3-exam-final
- Desarrollo de una aplicación web con Mobile First. Uso de biblioteca de terceros para interactuar con la webcam. Uso y validación de formularios. Generación a través de API de una tarjeta de visita para compartir.
  - Attps://github.com/laugeeme/adalab-module2-4loops
- Aplicación web para interactuar con una API de terceros, usar como capa de persistencia el LocalStorage e implementar una lógica de favoritos.
  - ₱ https://github.com/laugeeme/adalab-module2-exam-final
- Web responsive con HTML y CSS, usando Sass, control de versiones y marco de trabajo Agile-Scrum.
  - ₱ https://github.com/laugeeme/adalab-module1-code\_con\_code

#### **EXPERIENCIA PROFESIONAL**

Secretaria de Dirección. Alter Consultores. 2016-2020

Operaciones de logística, proveedores y eventos. Elaboración de documentación y colaboración con el equipo de comunicación.

Asistente de Dirección. Accor Hoteles. 2012-2016

Coordinación de auditorías. Consecución de certificados de calidad y prevención de riesgos. Gestión de Recursos Humanos y Back-Office.

Técnico comercial. MediaMarkt. 2009-2010

Asesoramiento de productos tecnológicos a clientes.

Técnico agrícola. Junta de Castilla y León. 2007-2008

Tramitación de expedientes y realización de inspecciones de campo para la PAC. Orientación técnica a los demandantes.